【裁判字號】    90,交抗,30
【裁判日期】    900328
【裁判案由】    聲明異議
【裁判全文】
臺灣高等法院高雄分院刑事裁定          九十年度交抗字第三號
    抗  告  人
    即受處分人  峰億營造有限公司
    法定代理人  甲○
右抗告人因聲明異議案件，不服台灣高雄地方法院九十年二月二十七日裁定（八十九
年度交聲字第一三九號），提起抗告，本院裁定如左：
      主      文
抗告駁回。
      理      由
一、本件抗告即受處分人原異議意旨略以：本件違規地即台南縣永康市○○街○○道
    東、西側攝影機設置地點與東西停止線之距離分別為○˙五公尺與六公尺之遠，
    設置明顯不同顯有疏失，而異議人所有車號ＸＳ─○三二六號用自小客車，於八
    十九年二月二十五日下午四時四十一分許，通過台南縣永康市○○街○○道停止
    線後警鈴才響，本即應加速繼續通過，而從本件照相地點距離停止線有十四˙五
    公尺之遠，且照片內亦無顯示停止線之情形，可知異議人車輛通過平交道並未違
    規，應予撤銷云云。
二、按汽車駕駛人，駕車在鐵路平交道，警鈴已響、閃光號誌已顯示，仍強行闖越者
    ，處二千以上四千元以下罰鍰，道路交通管理處罰條例第五十四條第一項第一款
    分別定有明文。
三、經查，本件受處分人即異議人峰億營造有限公司所有車號ＸＳ─○三二六號自用
    小客車，於八十九年五月二十五日下午四時四十一分許，行經台南縣永康市○○
    街○○道時，見警鈴已響，閃光紅燈號誌亦已顯示，竟仍強行闖越該平交道之事
    實，除有內政部警政署鐵路警察局鐵警行字第Ｕ00000000號舉發違反道
    路交通管理事件通知單、移送機關即高雄市交通事件裁決所高市交裁字第三二─
    Ｕ00000000號違反道路交通管理事件裁決書各一份及違規現場照片二張
    在卷可參外，且內政部警政署鐵路警察局第三警務段設置於永康市○○街○○道
    之微電腦自動照相機運作一切正常，於平交道警鈴響起、閃光號誌顯示七秒，遮
    斷器啟動運作後，開始拍攝違規車輛等情，亦有內政部警政署鐵路警察局第三警
    務段八十九年八月十日（八九）鐵三警行字第二八五三號函一紙在卷說明綦詳，
    顯見本件案載時間，受處分人所有之自用小客車行經前開四維街平交道時，確係
    在警鈴已響、閃光號誌已顯示之情況下仍強行闖越。再者，由卷附之該違規現場
    照片第二張中復可看出，受處分人所有之自小客車通過該平交道時，閃光紅燈號
    誌業已亮起，遮斷器已有些微傾斜，自屬於啟動之狀態下，而依前開函示所述，
    於平交道警鈴響起、閃光號誌顯示七秒後，遮斷器才開始啟動運作，倘當時受處
    分人之行車速度僅為時速三十公里（若依卷附現場照片第一張所示Ｖ＝５１，受
    處分人之時速為五十一公里，然為有利於受處分人，本院以時速三十公里計算）
    ，則該自小客車每秒可行駛八˙三三公尺，而自閃光紅燈閃亮起至遮斷器啟動之
    七秒鐘，該自小客車可行駛八˙三三公尺Ｘ七秒＝五十八˙三公尺，再依受處分
    人所述，照相地點與該路段之停止線相距僅有十四‧五公尺，顯然受處分人所有
    之自小客車通過該路段停止線時，該平交道之警鈴早已響起、閃光紅燈號誌亦已
    顯示，灼然甚明，故受處分人所有之自小客車有於該平交道之警鈴已響、閃光號
    誌已顯示之情況下仍強行闖越之行為，應無疑義。縱受處分人所辯：上開違規地
    點平交道東、西側攝影機設置地點與東西側停止線之距離並不一致屬實，然為設
    置機關之權限，仍無礙受處分人所有之自小客車闖越平交道之事實。從而，本件
    受處分人所有之自小客車於前述時、地，行經鐵路平交道，在警鈴已響、閃光號
    誌已顯示之情形下，仍強行闖越之事實既堪認定，原處分機關據以引用上述道路
  交通管理處罰條例第五十四條第一項第一款之規定，裁處受處分人罰鍰新臺幣一
    萬二千元，於法即無不當。
四、原審因而駁回受處分人之聲明異議，核無不合。受處分人抗告意旨，仍執前詞，
    否認違規，並以相關鐵路交通安全管理單位之交通安全設施之設置有重大錯失，
    嚴重影響交通安全，如有發生行車違規時其責任應屬交通安全管理機關，受處分
    人不需負責云云，指摘原裁定不當，然查本件受處分人行駛至違規地點時，該平
    交道之警鈴早已響起，閃光紅燈號誌亦已顯示，受處分人仍強行闖越平交道，已
    如前述。而該地點之交通安全設施之設置是否有重大過失，是否嚴重影響交通安
    全與本件受處分人是否違規闖越鐵路平交道並無關連，不能執該理由資為免除違
    規責任之依據，受處分人抗告為無理由，應予駁回。
五、據上論斷，應依道路交通案件處理辦法第二十六條、刑事訴訟法第四百十二條，
    裁定如主文。
中    華    民    國      九十      年       三       月     二十八     日
                              臺灣高等法院高雄分院刑事第九庭
                                  審判長法官  張明松
                                        法官  陳吉雄
                                        法官  任森銓
右正本證明與原本無異。
不得再抗告。
                                      書記官  張文斌
中    華    民    國      九十      年       三       月     三  十     日
                                                                        Ｆ


司法院資訊處製作；財團法人民間司法改革基金會備份。
